【裁判字號】    92,交聲,102
【裁判日期】    920611
【裁判案由】    聲明異議
【裁判全文】
臺灣高雄地方法院交通事件刑事裁定                九十二年度交聲字第一二號
    原處分機關  高雄巿政府交通局交通事件裁決處
    異  議  人  甲○○
    即受處分人
右受處分人因違反道路交通管理處罰條例案件，對於高雄市政府交通局交通事件裁決
所九十二年二月二十六日所為之處分（原處分：高市府交裁字第裁三二－Ｂ0000
0000號），聲明異議，本院裁定如左：
    主  文
原處分撤銷。
甲○○不罰。
    理  由
一、聲明異議意旨略以：異議人即受處分人甲○○之子郭昶宏於民國九十二年二月十
    二日二十三時三十五分許，駕駛未領有車牌號碼之拼裝車（懸掛六四三六－ＦＢ
    號車牌、引擎號碼0000000號），行經高雄市○○路與五福路路口，為高
    雄市政府警察局交通大隊員警以「拼裝車輛，未經核准領用牌照行駛；使用
    他車號牌行駛」當場查獲舉發，高雄市交通事件裁決所以異議人未經核領牌證行
    駛及異議人所有之自小客車為拼裝車，而依道路交通管理處罰條例第十二條第一
    項第二款、第五款、第二項之規定，裁罰異議人新台幣（下同）七千二百元並車
    輛沒入。異議人對未經核領牌證行駛一事並不爭執，但對於該自小客重為拼裝而
    予沒入處分，殊難干服，為此聲明異議，請求撤銷原裁決關於車輛沒入部分等語
    。
二、按拼裝車輛，未經核准領用牌照行駛者，及使用他車牌照行駛者，處汽車所有人
    新台幣三千六百元以上七千二百元以上罰鍰，其車輛並沒入之，道路交通管理處
    罰條例第十二條第一項第二款、第五款、第二項分別定有明文。
三、經查：
（一）異議人即受處分人甲○○之子郭昶宏於九十二年二月十二日二十三時三十五分
      許，駕駛未領有車牌號碼之拼裝車（懸掛六四三六－ＦＢ號車牌、引擎號碼○
      二三七七四號」，行經高雄市○○路與五福路路口，為高雄市政府警察局交通
      大隊員警趙建富以「拼裝車輛，未經核准領用牌照行駛；使用他車號牌行
      駛」當場查獲舉發之事實，有高雄市政府警察局舉發違反道路交通管理事件通
      知單一紙附卷可稽，並經證人郭昶宏到庭證述屬實，固堪認定。
（二）惟按道路交通管理處罰條例第十二條第一項第二款、第五款、第二項規定之處
      罰對象為「汽車所有人」。查證人郭永昶證稱：「我當時只買進口報單上的車
      體外殼，後來陸續買零件來組裝」、「所有零件都是我向廠商不同時間分次買
      進的。所有材料都是我自行組裝，因為我是學汽車修護的」等語，參以本件為
      警舉發時，係由證人郭昶宏駕駛使用上開併裝車之事實，足認引擎號碼000
      0000號之併裝車，係為證人郭昶宏所有，異議人甲○○非上開併裝車之所
      有人甚明。原處分以受處分人「甲○○」，有「一拼裝車，未經核准領用牌照
      行駛；二使用他車牌照行駛」之舉發違規事實，而依道路交通管理處罰條例第
      十二條第一項第二款、第五款、第二項之規定，裁罰七千二百元，並車輛沒入
      ，顯與上開規定之處罰對象不符（異議人縱有同條第五款之牌照借供他車使用
      之違規事實，惟此部分未經舉發）。
（三）綜上所述，異議人並無舉發單及原處分書上所載「一拼裝車，未經核准領用牌
      照行駛；二使用他車牌照行駛」之違規事實，原處分未予詳查，遽予裁罰，尚
      有未洽，是本件異議為有理由，原處分應予撤銷，另諭知異議人不罰。
四、據上論斷，應依道路交通案件處理辦法第二十條，裁定如主文。
中      華      民      國    九十二    年      六      月     十一日
                                    臺灣高雄地方法院交通法庭
                                        法  官  曾鴻文
右為正本，係照原本作成，證明與原本無異。
如不服本裁定，應於送達後五日內，向本院提出抗告狀。
                                        書記官    王高山
中    華    民    國      九十二      年      六      月      十三      日


司法院資訊處製作；財團法人民間司法改革基金會備份。
